臺灣臺中地方法院刑事判決　94年度交易字第433號
公　訴　人　臺灣臺中地方法院檢察署檢察官
被　　　告　甲○○
上列被告因公共危險等案件，經檢察官提起公訴（九十四年度偵
字第九九四五號），本院交通法庭合議庭裁定進行簡式審判程序
，判決如下：
    主    文
甲○○服用酒類，不能安全駕駛動力交通工具而駕駛，處拘役肆
拾日，如易科罰金，以佰元折算壹日。又以加害生命、身體之
事，恐嚇他人致生危害於安全，處拘役拾日，如易科罰金，以
佰元折算壹日；扣案之汽車柺杖鎖壹支沒收。應執行拘役陸拾
日，如易科罰金，以佰元折算壹日，扣案之汽車柺杖鎖壹支沒
收。
    犯罪事實
一、甲○○（原名蔡政宏）於民國九十四年六月六日晚間十一時
    許，在臺中市市○路假日酒店飲用威士忌酒類後，已達於不
    能安全駕駛動力交通工具之程度，竟仍於同年月七日（即翌
    日）凌晨，駕駛車牌號碼Ｎ三─六一六七號自用小客車自該
    酒店外出，欲返回住處。至同日凌晨約五時許，甲○○駕車
    行經臺中市○○路與北平路口時，因對於前方車牌號碼七Ｑ
    ─八六六六號自用小客車車主乙○○之駕駛行為心懷不滿，
    竟自右側機車道超車並橫阻於乙○○所駕之上開自小客車前
    ，隨即取出車內之汽車柺杖鎖，下車對乙○○作勢揮舞，並
    向乙○○恫稱：「我記得你的車牌號碼，要找兄弟來殺你」
    等加害生命、身體之事，使乙○○心生畏懼，致生危害於乙
    ○○之安全，甲○○即以此方式恐嚇乙○○。雙方僵持約三
    十分鐘後，甲○○始行離去，並接續前揭酒後駕車之犯罪故
    意，仍駕駛車牌號碼Ｎ三─六一六七號自用小客車繼續前行
    。嗣於同日上午六時二十分許，甲○○駕車行經臺中市○○
    路與大雅路六七０巷口時，因酒後注意力無法完全集中，致
    其所駕自小客車車頭不慎撞擊路旁石柱而無法繼續行駛。經
    警據報前來處理，並將甲○○帶返警局進行酒精濃度測試，
    發現其呼氣中所含酒精濃度高達每公升零點五六毫克，另於
    甲○○所駕上開自小客車扣得其所有供前揭恐嚇犯罪所用之
    汽車柺杖鎖一支，始悉上情。
二、案經乙○○告訴及臺中市警察局第二分局報請臺灣臺中地方
    法院檢察署檢察官偵查起訴。
    理　　由
一、本件被告甲○○於準備程序中，先就上開犯罪事實為有罪之
    陳述，且所犯係死刑、無期徒刑、最輕本刑為三年以上有期
    徒刑以外之罪，經本院交通法庭合議庭依刑事訴訟法第二百
    七十三條之一第一項之規定，裁定由法官一人獨任進行簡式
    審判程序，先此敘明。
二、上開犯罪事實，業據被告甲○○於本院審理時坦承不諱，核
    與證人即告訴人乙○○於警詢及偵查中證述被告酒後駕車並
    持汽車柺杖鎖出言恐嚇等情相符，並有道路交通事故調查報
    告表及現場圖一份、照片六張、酒精濃度測試報告單、測試
    觀察職務報告各一份附卷可稽，復有汽車柺杖鎖一支扣案為
    憑，足徵被告前揭自白應與實情相符。再參諸德國、美國之
    認定標準，對於酒精濃度呼氣已達每公升零點五五毫克以上
    ，肇事率為一般正常人之十倍，認為已達「不能安全駕駛」
    之標準；至於上揭數值以下之行為，如輔以其他客觀事實得
    作為「不能安全駕駛」之判斷時，亦應依刑法第一百八十五
    條之三之規定移送法辦處以刑罰，法務部八十八年五月十八
    日法檢字第００一六六九函釋甚明。被告呼氣中之酒精濃
    度為每公升零點五六毫克，顯已超逾前揭標準值，且其駕車
    無端衝撞路旁石柱，迥異於一般正常駕駛人之行為反應，堪
    認其已因飲用酒類之故，達於不能安全駕駛動力交通工具之
    程度。又被告向告訴人乙○○恫稱：「我記得你的車牌號碼
    ，要找兄弟來殺你」等語，且又手持汽車柺杖鎖作勢揮舞，
    客觀上自足以使聽聞者心生畏懼，且主觀上亦確實造成告訴
    人乙○○深感害怕，此據證人即告訴人乙○○於偵查中證述
    至明，顯見被告前揭動作、言語確屬恐嚇行為無訛。綜上所
    述，本案事證已臻明確，被告犯行至堪認定。
三、查被告甲○○於飲用酒類後，已達於不能安全駕駛動力交通
    工具之程度，竟猶執意駕車外出，又以動作及言語恐嚇他人
    之生命、身體，核其所為，係犯刑法第一百八十五條之三之
    服用酒類重大違背安全駕駛罪，及同法第三百零五條之恐嚇
    危害安全罪。而被告先後二次酒後駕車行為，均係基於單一
    駕車返家之目的，僅因途中與告訴人乙○○發生衝突而暫時
    停車，就其整體行為觀察，仍具有時間及空間之密接性，客
    觀上自難割裂為數個獨立行為分別評價，應認僅係單一酒後
    駕車行為之數個舉動接續實施，屬接續犯。至其所犯上開服
    用酒類重大違背安全駕駛罪及恐嚇危害安全罪間，則為犯意
    各別，行為互殊，應予分論併罰。爰審酌被告明知自己飲酒
    後，精神狀態已受相當影響，竟無視於其他用路人可能遭受
    之生命、身體威脅，僅圖一己往來交通之便，率爾駕駛車輛
    外出，對於道路公共安全已生顯著之危險；又被告於酒後心
    浮氣躁，不知適時控制自己情緒，反而輕言下車持汽車柺杖
    鎖作勢揮舞並出言恐嚇他人，對於告訴人乙○○造成之內心
    驚懼非微，所生危害不容輕忽；惟念及被告於本院審理時尚
    知坦承犯行，且當庭向告訴人乙○○致歉，告訴人乙○○亦
    表示願意接受被告所表達之歉意，被告犯後態度非無足取，
    並參以被告犯罪手段、目的、具有高職畢業學歷之智識程度
    等一切情狀，分別量處如主文所示之刑，併均諭知易科罰金
    之折算標準，復定其應執行之刑，以示懲儆。扣案之汽車柺
    杖鎖一支，為被告所有供前揭恐嚇犯罪使用之物，業據其於
    本院審理時供承在卷，應依刑法第三十八條第一項第二款之
    規定，宣告沒收。
據上論斷，應依刑事訴訟法第二百七十三條之一第一項、第二百
九十九條第一項前段，刑法第一百八十五條之三、第三百零五條
、第五十一條第六款、第四十一條第一項前段、第三十八條第一
項第二款，罰金罰鍰提高標準條例第一條前段、第二條，判決如
主文。
本案經檢察官蔡雯娟到庭執行職務。
中　　華　　民　　國　　94　　年　　10　　月　　26　　日
　　　　　　　　　交通法庭  法　官　高文崇
附錄本案論罪科刑法條：
刑法第一百八十五條之三
服用毒品、麻醉藥品、酒類或其他相類之物，不能安全駕駛動力
交通工具而駕駛者，處一年以下有期徒刑、拘役或三萬元以下罰
金。
刑法第三百零五條
以加害生命、身體、自由、名譽、財產之事，恐嚇他人致生危害
於安全者，處二年以下有期徒刑、拘役或三百元以下罰金。
以上正本證明與原本無異。
如不服本判決，應於送達後十日內向本院提出上訴狀（須附繕本
），上訴於臺灣高等法院臺中分院。
                            書記官　林淑慧
中　　華　　民　　國　　94　　年　　10　　月　　26　　日
